【裁判字號】    99,台上,2975
【裁判日期】    990513
【裁判案由】    違反毒品危害防制條例
【裁判全文】
最高法院刑事判決            九十九年度台上字第二九七五號
上  訴  人  甲○○
上列上訴人因違反毒品危害防制條例案件，不服台灣高等法院中
華民國九十九年一月二十二日第二審判決（九十九年度上訴字第
一九七號，起訴案號：台灣台北地方法院檢察署九十八年度毒偵
字第一八八八號），提起上訴，本院判決如下：
    主  文
 上訴駁回。
    理  由
按刑事訴訟法第三百七十七條規定，上訴於第三審法院，非以判
決違背法令為理由，不得為之。是提起第三審上訴，應以原判決
違背法令為理由，係屬法定要件。如果上訴理由書狀並未依據卷
內訴訟資料，具體指摘原判決不適用何種法則或如何適用不當，
或所指摘原判決違法情事，顯與法律規定得為第三審上訴理由之
違法情形，不相適合時，均應認其上訴為違背法律上之程式，予
以駁回。本件上訴人甲○○經第一審判處施用第一級毒品（累犯
）罪刑，其不服提起第二審上訴，原判決以上訴人未依據卷內訴
訟資料，具體指摘第一審判決有何足以影響判決本旨之不當或違
法，上訴未敘述具體理由，因認其在第二審之上訴違背法律上之
程式，不經言詞辯論，逕以判決駁回，已詳敘憑以論斷之理由，
從形式上觀察，無違背法令之情形。上訴意旨略以：其不諳法律
未能維護警詢筆錄關於遭警盤查地點內容之正確性，又犯後坦承
犯行，請酌量減輕其刑等語。惟按不服地方法院之第一審判決而
上訴者，應向管轄第二審之高等法院為之。第二審上訴書狀應敘
述具體理由，第二審法院認為上訴書狀未敘述理由者，應以判決
駁回之。刑事訴訟法第三百六十一條第一項、第二項、第三百六
十七條前段分別定有明文。所謂不服第一審判決之具體理由，必
係依據卷內既有訴訟資料或提出新事證等客觀上構成應予撤銷之
具體事由，指摘或表明第一審判決有何採證認事用法或量刑等足
以影響判決本旨之不當或違法，始克當之；倘未依上揭意旨指出
具體事由，僅泛言第一審判決認定事實錯誤、違背法令、量刑失
入，皆與第二審上訴制度旨在請求第二審法院撤銷、變更第一審
不當或違法之判決，以實現個案救濟之立法目的有違。卷查上訴
人不服第一審之判決，提起第二審上訴，僅以第一審判決認定其
施用毒品之地點及遭警查獲之地點與卷證不符為唯一指摘，有其
上訴理由書狀可稽（見原審卷第十一、十二頁），原判決以無上
揭卷證不符情事，又第一審於量刑時業已審酌刑法第五十七條各
款等一切情狀，量刑既未逾法定刑度，亦未濫用權限，所執辯解
，顯未依卷內既有訴訟資料或提出新事證，指摘或表明原審判決
有何足以影響判決本旨之不當或違法，因認其在第二審之上訴，
未敘述具體理由而駁回其上訴，核於上揭規定無違。上訴意旨對
於原判決究竟如何違背法令，並未依據卷內訴訟資料為具體之指
摘，仍執陳詞，漫指原判決違背法令，自非適法之第三審上訴理
由。依前揭說明，其上訴不合法律上之程式，應予駁回。
據上論結，應依刑事訴訟法第三百九十五條前段，判決如主文。
中    華    民    國  九十九  年    五    月   十三   日
                      最高法院刑事第十一庭
                          審判長法官  洪  佳  濱
                                法官  韓  金  秀
                                法官  段  景  榕
                                法官  周  煙  平
                                法官  陳  東  誥
本件正本證明與原本無異
                                      書  記  官
中    華    民    國  九十九  年    五    月   十八   日
                                                      K

司法院資訊處製作；財團法人民間司法改革基金會備份。
